臺灣高等法院民事裁定　　　　　　　　　 96年度抗字第256號
抗　告　人　　紡騰貿易有限公司
法定代理人　　甲○○
抗告人與相對人台北國際商業銀行股份有限公司人間因假扣押事
件，抗告人對於中華民國95年11月10日臺灣臺北地方法院95年度
裁全字第16680號所為裁定提.
    主      文
原裁定關於准相對人提供擔保後，就抗告人之財產予以假扣押及
准抗告人提供擔保或將相對人請求之金額提存後，得免為或撤銷
假扣押暨命抗告人負擔訴訟費用之裁判部分，均廢棄。
上開廢棄部分，相對人在原法院之聲請駁回。
抗告訴訟費用由相對人負擔。
    理      由
一、按請求及假扣押之原因，應釋明之。前項釋明如有不足，而
    債權人陳明願供擔保或法院認為適當者，法院得定相當之擔
    保，命供擔保後為假扣押。民事訴訟法第526條第1項、第2
    項定有明文。所謂假扣押之原因，即債務人有日後不能強制
    執行或甚難執行之虞，或應在外國為強制執行者，同法第52
    3條亦定有明文。是債權人就請求及假扣押之原因，即因請
    求標的之現狀變更，有日後不能強制執行，或甚難執行之情
    事，應提出可使法院信其主張為真之證據釋明之，必待釋明
    有所不足，而債權人陳明願供擔保以補釋明之不足，始得准
    為假扣押。倘債權人不能釋明假扣押之原因存在，即無就金
    錢之請求保全強制執行之必要，尚不能因債權人陳明願供擔
    保，即認足補釋明之欠缺，而為假扣押。
三、本件相對人於原法院聲請意旨略以：抗告人於民國94年10月
    18日起，以甲○○、陳允建為連帶保證人，向相對人借得新
    台幣（下同）5,000,000元，並約定共同遵守約定事項。詎
    抗告人自95年10月30日起發生票據退票情形，經查得知其於
    95 年10月30日起迄今，有1張退票紀錄，則依雙方綜合授信
    約定書第6條第1項第2款規定，抗告人債務視為全部到期，
    抗告人已喪失期限利益，相對人自得請求抗告人一次清償剩
    餘本金2,588,247元及利息、違約金。為恐抗告人將財產處
    分，將來恐有不能執行或甚難執行之虞。相對人為保全日後
    強制執行，願供擔保以代釋明，為此聲請准將抗告人所有財
    產在2,588,247元範圍內予以假扣押，以資保全。業據提出
    綜合授信約定書及借款撥貸書為釋明。惟查上開證據僅足釋
    明抗告人有向相對人借款，未能釋明抗告人有將財產處分，
    致相對人將來有不能或甚難執行之虞之假扣押原因，揆諸首
    揭說明，應認無保全假扣押之必要。原裁定准其所請，自有
    未洽。抗告意旨未指摘及此，惟原裁定既有可議之處，仍應
    將原裁定廢棄，改判如主文第二項所示。
三、據上論結，本件抗告為有理由，爰裁定如主文。
中　　華　　民　　國　　96　　年　　3 　　月　　16　　日
                    民事第十一庭
                        審判長法  官    鄭雅萍
                              法  官    林恩山
                              法  官    蘇芹英
正本係照原本作成。
本裁定除以適用法規顯有錯誤為理由，並經本院許可外，不得再
抗告。如提起再抗告，應於收受後10日內委任律師為訴訟代理人
向本院提出再抗告狀。並繳納再抗告費新台幣１千元。
中　　華　　民　　國　　96　　年　　3 　　月　　19　　日
　　　　　　　　　　　　　　　書記官    林初枝
